臺灣臺南地方法院刑事判決　　　　　　　95年度訴字第1630號
公　訴　人　臺灣臺南地方法院檢察署檢察官
被　　　告　乙○○
　　　　　　　　　　現另案在臺灣台南監獄台南分監執行中
指定辯護人　丙○○律師
上列被告因違反槍砲彈藥刀械管制條例案件，經檢察官提起公訴
（95年度偵字第14129號），本院判決如下：
    主  文
乙○○未經許可，持有可發射子彈具有殺傷力之改造手槍，處有
期徒刑壹年捌月，併科罰金新台幣捌萬元，罰金如易服勞役，以
新台幣壹仟元折算壹日。
扣案之改造手槍壹支（槍枝管制編號0000000000）、口徑0.45吋
制式子彈伍顆均沒收。
    事  實
一、乙○○與其男友梁銘俊（經檢察官另併由臺灣高等法院臺南
    分院審理）於民國94年間租屋同居在台南市○○區○○路4
    段17巷19號3樓，嗣梁銘俊在上址製造槍枝、子彈，遭警察
    於同年11月29日搜索並經法院裁定羈押後，乙○○於翌日搬
    家時，在該址房間內床頭櫃旁小桌子抽屜下方，發現梁銘俊
    所有未經查扣具有殺傷力之改造手槍一枝（係將仿德林吉DM
    -1 01型雙管手槍製造之槍枝，車通槍阻鐵而成之改造手槍
    ，槍枝管制編號為0000000000）及子彈九顆（按含口徑0.45
    吋制式子彈五顆、具直徑約9.00mm金屬彈頭之土造子彈一顆
    、具直徑約6.95mm金屬彈頭之土造子彈二顆、由玩具金屬彈
    殼加裝直徑約8.05mm金屬彈頭而成之改造子彈一顆）等物，
    竟為掩飾其男友之持有槍、彈犯行，未經許可而持有上開槍
    枝及子彈，並將之攜往台南市○○區○○路6段86巷50號租
    屋處房間內藏放、保管。嗣於95年9月13日9時40分許，員警
    據報持搜索票前往上址搜索毒品時，乙○○於其上開持有槍
    砲之犯罪全未被有偵查犯罪職權之公務員發覺前，主動交出
    前開具有殺傷力之制式子彈伍顆（按其尚另主動交出不具殺
    傷力之由玩具金屬彈殼加裝直徑約11.45mm金屬彈頭而成之
    改造子彈一顆、及口徑9.00mm制式子彈一顆及不具殺傷力之
    手仿FN廠半自動手槍製造之槍枝，槍枝管制編號為00000000
    00），自首而接受本件裁判。嗣員警方繼搜索扣得上開具有
    殺傷力之上開改造手槍（係仿德林吉DM-101型雙管手槍製造
    之槍枝，槍枝管制編號為000000 0000）一支及土造及改造
    子彈四顆（按其尚為警另搜得不具殺傷力之改造子彈及土製
    子彈44顆）。
二、案經台南市警察局第六分局報請台灣台南地方法院檢察署檢
    察官偵查起訴。
    理  由
甲、證據能力方面：
    本判決下採之內政部警政署刑事警察局槍彈鑑定書乙份（95
    年10月20日刑鑑字第0950142751號），係公務員職務上製作
    之證明文書，本院查無該等文書有何故意登載不實之顯不可
    信之情況，依照刑事訴訟法第一百五十九條之四第一款之規
    定自得採為本案認定犯罪事實之證據。
乙、認定事實方面：
    上開持有槍、彈事實，業據被告於審理中坦承不諱（見院卷
    第89頁），核與證人即警員甲○○於本院審理中結證之查獲
    被告持有槍、彈情節相符（見院卷第86、87頁），並有上開
    槍、彈扣案可資佐証。且扣案之改造手槍一枝（管制編號為
    000000 0000）、子彈九顆，經送請內政部警政署刑事警察
    局鑑定結果，認係由仿德林吉DM一101型雙管手槍製造之槍
    枝，車通槍管內阻鐵而成之改造手槍，機械性能良好，可擊
    發適用子彈，認具殺傷力；其中五顆子彈係口徑0.45吋制式
    子彈，認均具殺傷力；具直徑約9.00mm金屬彈頭之土造子彈
    一顆、具直徑約6.95mm金屬彈頭之土造子彈二顆、由玩具金
    屬彈殼加裝直程約8.05mm金屬彈頭而成之改造子彈一顆經實
    際試射，可擊發，認均具殺傷力，有該局95年10月20日刑鑑
    字第095014 2751號槍彈鑑定書乙份附卷足按（見偵卷第50
    至57頁）。罪證明確，被告犯行堪以認定。
丙、論罪科刑方面：
    核被告所為，係犯槍砲彈藥刀械管制條例第八條第四項之未
    經許可持有可發射子彈具有殺傷力之改造手槍罪、同條例第
    十二條第四項之未經許可持有子彈罪。其以一持有行為同時
    持有上開槍、彈部分，係觸犯上揭二罪名，應依想像競合犯
    規定，從一重之未經許可持有可發射子彈具有殺傷力之改造
    手槍罪處斷。惟被告係於員警據報持搜索票前往上址搜索毒
    品時，其上開持有槍砲之犯罪全未被有偵查犯罪職權之公務
    員發覺前，主動自首交出前開具有殺傷力之制式子彈伍顆，
    嗣員警方繼搜索扣得上開具有殺傷力之改造手槍等情，亦據
    證人甲○○於本院審理中結證綦詳（見院卷第86、87頁），
    並有查獲現場照片八幀附卷足憑。足見被告於上開想像競合
    犯之裁判上一罪犯行，全未被有偵查犯罪職權之公務員發覺
    前，已就其中一部犯罪自首，並接受本件裁判，則其自首效
    力應及於全部犯罪行為，應依修正施行後刑法第62條前段規
    定（按被告持有槍彈行為，係繼續犯，其行為跨越刑法修正
    施行前後，應逕適用修正施行後刑法論處，不生新舊法比較
    適用之問題）減輕其刑（最高法院73年第2次刑事庭會議、
    90 年台上字第5435號判決意旨參照），被告於審理中供稱
    ：伊係先被警員查獲上開有殺傷力之改造手槍後，才主動交
    出其餘子彈等物云云，容係因被查獲時過於緊張，且距案發
    時隔已久，致記憶有誤所致，併此敘明。爰審酌被告前有施
    用毒品前科，竟仍不知悔改，復持有上開槍、彈，對社會治
    安之危害非輕，惟因為掩飾其男友之持有槍彈犯行致一時失
    慮而罹本罪，犯後自首犯行，審理中坦白認過，態度良好等
    一切情狀，量處如主文所示之刑，並諭知所處罰金易服勞役
    之折算標準，以示懲儆。扣案之改造手槍壹支（槍枝管制編
    號0000000000）、口徑0.45吋制式子彈伍顆均為違禁物，應
    依法宣告沒收。至扣案之其餘四顆土造及改造子彈，按業經
    於送鑑定時試射擊發，已非違禁物，係待廢棄物，爰不予宣
    告沒收，並此敘明。
丁、據上論斷，應依刑事訴訟法第二百九十九條第一項前段，槍
    砲彈藥刀械管制條例第八條第四項、第十二條第四項，刑法
    第十一條前段、第五十五條、第六十二條前段、第四十二條
    第三項、第三十八條第一項第一款，判決如主文。
中　　華　　民　　國　　96　　年　　5 　　月　　3 　　日
      　　　 　　 刑事第一庭  審判長  法  官  陳顯榮
                                      法  官  林勝利
                                      法  官  柯顯卿
以上正本證明與原本無異。
如不服本判決，應於收受送達後10日內向本院提出上訴書狀（應
附繕本）。
　　　　　　　　　　　　　　　　　　　書記官  郭子誠
中　　華　　民　　國　　96　　年　　5 　　月　　3 　　日
附錄所犯法條：
槍砲彈藥刀械管制條例第八條第四項：
  未經許可，持有、寄藏或意圖販賣而陳列第一項所列槍枝者，
  處三年以上十年以下有期徒刑，併科新臺幣七百萬元以下罰金
  。
槍砲彈藥刀械管制條例第十二條第四項：
  未經許可，持有、寄藏或意圖販賣而陳列子彈者，處五年以下
  有期徒刑，併科新台幣三百萬元以下罰金。
